【裁判字號】    95,交聲,1175
【裁判日期】    951229
【裁判案由】    違反道路交通管理處罰條例聲明異議
【裁判全文】
臺灣臺北地方法院交通事件裁定
受處分人
即異議人  丙○○
上列受處分人即異議人因違反道路交通管理處罰條例案件，對於
臺北市交通事件裁決所民國九十五年十二月一日所為之處分（原
處分案號：北市裁二字第裁二二－ＡＥＵ二九一二三二號、北市
裁二字第裁二二－ＡＥＵ二九一六二四號），聲明異議，本院裁
定如下：
    主  文
異議均駁回。
    理  由
一、按汽車駕駛人，駕駛汽車不服從交通勤務警察或依法令執行
    交通指揮、稽查任務人員之指揮或稽查，而本章各條無處罰
    之規定者，處新臺幣（下同）九百元以上一千八百元以下罰
    鍰；又汽車駕駛人有第六十條第二項第一款情形者，記違規
    點數一點，道路交通管理處罰條例第六十條第二項第一款、
    第六十三條第一項第一款分別定有明文。又本條例之處罰，
    受舉發違反道路交通管理事件之受處罰人，認為受舉發之違
    規行為應歸責他人者，應於舉發違反道路交通管理事件通知
    單應到案日期前，檢附相關證據及應歸責人相關證明文件，
    向處罰機關告知應歸責人，處罰機關應即另行通知應歸責人
    到案依法處理。逾期未依規定辦理者，仍依本條例各該違反
    條款規定處罰。道路交通管理處罰條例第八十五條第一項亦
    有明文。
二、原處分意旨略以：本件異議人即受處分人丙○○駕駛車牌號
    碼○○九—ＤＡ號營業一般小客車，於民國九十五年九月一
    日下午一時十五分許，在臺北市中正區○○○路○段三十八
    號臺北凱撒大飯店前停車，不服從交通勤務警察指揮駛離，
    且拒絕受稽查，另經員警多次要求出示駕駛執照、行車執照
    ，僅將行車執照交付員警稽查，拒絕出示駕駛執照，而為臺
    北市政府警察局中正第一分局交通分隊員警甲○○、乙○○
    製單舉發，舉發通知單送達於車主即東和交通有限公司後，
    於舉發通知單上所載應到案日期前提出申訴，並告知汽車駕
    駛人為丙○○，嗣經原處分機關即臺北市交通事件裁決所函
    請原舉發機關即臺北市政府警察局中正第一分局調查結果，
    仍認汽車駕駛人即受處分人有上開違規行為，原處分機關乃
    依道路交通管理處罰條例第六十條第二項第一款、第六十條
    第一項第一款、第八十五條第一項（裁決書誤載為第二項，
    有本院公務電話紀錄可稽），及違反道路交通管理事件統一
    裁罰基準表規定，於九十五年十二月一日以北市裁二字第裁
    二二－ＡＥＵ二九一六二四號、北市裁二字第裁二二－ＡＥ
    Ｕ二九一二三二號裁決書分別裁處受處分人罰鍰九百元，並
    各記違規點數一點。
三、異議意旨略以：受處分人丙○○於案發時駕駛車牌號碼○○
    九—ＤＡ號營業一般小客車臨時停車於臺北凱撒大飯店黃線
    區，忽有四輛警用機車疾駛而至，要求立即駛離，受處分人
    據理力爭，並應員警要求出示行車執照，且找出並手持駕駛
    執照正欲出示再度爭取臨時停車權利，員警卻不予理會，同
    時宣稱如不馬上駛離可用告發，並以言語痛斥「囂張」，然
    受處分人於案發時並未「停車」，且係爭取臨時停車之權利
    ，卻遭員警開單處罰，本件舉發顯與事實不符，且違反程序
    正義云云。
四、經查：
  (一)受處分人於九十五年九月一日下午一時十五分許，將車牌號
    碼○○九—ＤＡ號之營業用一般小客車，停放在臺北市中正
    區○○○路○段三十八號臺北凱撒大飯店前，劃設黃線且繪
    有禁止停車標誌及大客車、計程車臨時上下客專用，禁止駕
    駛人熄火離開附牌路段，不服從交通警察指揮駛離並拒絕稽
    查、拒絕出示駕照之事實，有臺北市政府警察局北市警交字
    第ＡＥＵ二九一二三二、ＡＥＵ二九一六二四號舉發違反道
    路交通管理事件通知單、臺北市政府警察局中正第一分局九
    十五年十月十一日北市警中正一分交字第○九五三四三七○
    九○○號函在卷足憑。
  (二)受處分人雖以前揭情詞置辯，惟所謂「臨時停車」及「停車
    」，依道路交通管理處罰條例第三條第九款及第十款之規定
    ，分別係指車輛因上、下人、客，裝卸物品，其引擎未熄火
    ，停止時間未滿三分鐘，保持立即行駛之狀態；及係指車輛
    停放於道路兩側或停車場所，而不立即行駛者，且受處分人
    上開不服從交通警察指揮駛離並拒絕稽查、拒絕出示駕照之
    行為，業據證人即舉發本件之臺北市政府警察局中正第一分
    局員警甲○○於本院調查時，以具結擔保其供述之真實性，
    並在負擔偽證罪之處罰之心理狀態下證以：當時我的同事李
    富洋警員在臺北凱撒大飯店前驅趕受處分人等人之違規停車
    ，臺北凱撒大飯店前只可以供大客車、計程車臨時上下客，
    計程車不能在該處排班，然受處分人及杜念航駕駛之計程車
    經驅趕後仍不駛離，繼續在該處排班，我剛好巡邏經過，就
    上前協助李富洋警員處理，但受處分人仍拒絕離開，並堅持
    黃線可以這樣停，僵持時，乙○○警員騎乘警用機車經過，
    亦過來勸離，受處分人仍堅持不走，乙○○警員要求受處分
    人出示駕駛執照及行車執照，受處分人拒絕出示，我們就告
    訴受處分人如不出示證件，我們一樣會告發寄違規單給車主
    ，受處分人就從車上下來與我們爭執等語明確；證人即舉發
    本件之臺北市政府警察局中正第一分局員警乙○○於本院調
    查時，以具結擔保其供述之真實性，並在負擔偽證罪之處罰
    之心理狀態下亦證稱：當天我在臺北凱撒大飯店附近執勤，
    收勤後經過臺北凱撒大飯店，看見李富洋警員站在該飯店前
    面，甲○○警員要求受處分人駕駛計程車離開，我就上前幫
    忙勸導受處分人離開，並告訴受處分人該處劃設黃線，並有
    禁止停車標誌及大客車、計程車臨時上下客專用之附牌，該
    處不能排班候客，受處分人仍拒絕離開，一下說他的客人要
    出來了，一下說該處是黃線可以停車，以我在該處約十分鐘
    左右之時間，並沒有乘客要搭乘受處分人駕駛之計程車，受
    處分人一直大小聲並拒絕離開，我請受處分人出示駕駛執照
    ，受處分人就丟了一張行車執照給我，駕駛執照拿在手上拒
    絕出示，並下車與後面杜念航駕駛之計程車聯繫，我就告訴
    受處分人我會依法舉發後離去等語綦詳（見本院九十五年十
    二月二十二日訊問筆錄第二頁至第四頁），並有證人乙○○
    警員庭呈之現場舉發照片附卷可稽，足證受處分人於上揭時
    、地，確有不服從交通警察指揮駛離並拒絕稽查、拒絕出示
    駕照，而有不服從交通勤務警察或依法令執行交通指揮、稽
    查任務人員之指揮及稽查之違規行為，是受處分人前揭所辯
    ，顯屬卸責之詞，不足採信。至於證人杜念航於本院調查時
    證述：臺北凱撒大飯店前係計程車合法排班之處，當時警員
    強索駕駛執照開罰單云云，顯與事實不符，亦不足作為受處
    分人有利之認定。
五、綜上所述，原處分機關對受處分人之前揭違規行為，依道路
    交通管理處罰條例理處罰條例第六十條第二項第一款、第六
    十條第一項第一款、第八十五條第一項，及違反道路交通管
    理事件統一裁罰基準表規定，於九十五年十二月一日以北市
    裁二字第裁二二－ＡＥＵ二九一六二四號、北市裁二字第裁
    二二－ＡＥＵ二九一二三二號裁決書分別裁處受處分人罰鍰
    九百元，並各記違規點數一點，核無不當，本件聲明異議均
    為無理由，均應予駁回。
據上論斷，應依道路交通案件處理辦法第十九條，裁定如主文。
中    華    民    國  九十五  年   十二   月  二十九  日
                          臺灣臺北地方法院交通法庭
                              法      官  孫萍萍
以上正本證明與原本無異。
如不服本裁定，應於送達後五日內，向本院提出抗告狀。
                              書  記  官  張汝琪
中    華    民    國  九十五  年   十二   月  二十九  日


司法院資訊處製作；財團法人民間司法改革基金會備份。
